【裁判字號】    97,裁,5183
【裁判日期】    971128
【裁判案由】    商標評定
【裁判全文】
最  高  行  政  法  院  裁  定
                                      97年度裁字第5183號
上  訴  人  甲○○
被 上訴 人  經濟部智慧財產局
代  表  人  王美花
參  加  人  美商．卡斯登製造公司
代  表  人  包惠斯
上列當事人間商標評定事件，上訴人對於中華民國97年8月27日
臺北高等行政法院97年度訴字第1183號判決，提起上訴，本院裁
定如下：
    主  文
上訴駁回。
上訴審訴訟費用由上訴人負擔。
    理  由
一、按對於高等行政法院判決之上訴，非以其違背法令為理由，
    不得為之，行政訴訟法第242條定有明文。依同法第243條第
    1項規定，判決不適用法規或適用不當者，為違背法令；而
    判決有同條第2項所列各款情形之一者，為當然違背法令。
    又提起上訴，應以上訴狀表明上訴理由，並應添具關於上訴
    理由之必要證據，復為同法第244條第1項第4款及第2項所明
    定。準此，當事人對於高等行政法院判決提起上訴，如以高
    等行政法院判決有行政訴訟法第243條第1項規定之不適用法
    規或適用不當為理由時，其上訴狀或理由書應有具體之指摘
    ，並揭示該法規之條項或其內容；若係成文法以外之法則，
    應揭示該法則之旨趣；倘為司法院解釋或本院之判例，則應
    揭示該判解之字號或其內容；如以高等行政法院判決有行政
    訴訟法第243條第2項所列各款情形為理由時，其上訴狀或理
    由書應揭示合於該條項各款之事實。上訴狀或理由書如未依
    此項方法表明，或其所表明者與上開法條規定不合時，即難
    認為已對高等行政法院判決之違背法令有具體之指摘，其上
    訴自難認為合法。
二、本件上訴人對於臺北高等行政法院97年度訴字第1183號判決
    （下稱原判決）上訴，雖以：(一)系爭商標（註冊第944355號
    「PING EYE及圖」商標【原聯合商標】）係上訴人所有註冊
    第499042號「品艾PING EYE及圖」商標之聯合商標，當然與
    該商標指定使用於相同之商品。原判決未具體說明(1)為何據
    爭商標（註冊第511953號「PING」商標、第509974號「PING
    」商標）之申請日期及註冊日期，均晚於上訴人所有註冊第
    499042號商標之申請日期及註冊日期，被上訴人既未認定據
    爭商標與上訴人所有註冊第499042號商標間（有相同之外文
    「PING」），係近似商標，原審係憑何證據認定作為上訴人
    所有註冊第499042號商標之聯合商標之系爭商標與據爭商標
    間（有相同之外文「PING」），係近似商標？上訴人於原審
    提出之起訴理由及補充起訴理由為何不足採信？上訴人以其
    所有註冊第499042號商標之外文「PING EYE」，作為系爭商
    標之外文部分註冊聯合商標，係屬惡意？(2)憑何證據認定據
    爭商標係商標法所指之「著名商標」？為何不採信上訴人主
    張參加人所提出用以證明據爭商標係著名商標之證據資料為
    參加人所偽造？有何證據力？(3)上開證據資料欠缺認定著名
    商標或標章之證據，並且均非原本，原審為何未依行政訴訟
    法第176條準用民事訴訟法第352條第2項前段及第357條前段
    規定，命參加人提出評定申請書所附證據之原本，並證其真
    正？自有判決不備理由之違法。(二)原判決(1)既未認定據爭商
    標與上訴人所有註冊第499042號商標間，係近似商標，卻認
    定作為上訴人所有註冊第499042號商標之聯合商標之系爭商
    標與據爭商標間，係近似商標，完全違反邏輯；(2)既未就採
    信據爭商標係著名商標，提出具體理由，亦未說明不採信上
    訴人主張參加人所提出用以證明據爭商標係著名商標之證據
    資料為參加人所偽造之理由，竟以網頁資料、商品型錄、高
    爾夫文摘等廣告影本所揭示使用之「PING EYE」、「PING
    EYE2」等「非商標」之商品上球頭背面凹陷內設計圖樣亦相
    彷彿為由，認定系爭商標與上開「非商標」應屬構成高度近
    似之商標；自有判決理由矛盾之違法等語，為其論據。惟核
    其上訴狀所載內容，或係重述其在原審業經主張而為原判決
    摒棄不採之陳詞，或係就原審取捨證據、認定事實之職權行
    使事項，任加指摘違誤，或係就原審所為論斷或駁斥其主張
    之理由，泛言原判決理由不備或理由矛盾，而未具體表明原
    判決究竟有如何合於不適用法規或適用不當、或有行政訴訟
    法第243條第2項所列各款之情形，尚難認為已對原判決之如
    何違背法令有具體之指摘。依首揭規定及說明，應認其上訴
    為不合法，應予駁回。
三、據上論結，本件上訴為不合法。依行政訴訟法第249條第1項
    前段、第104條、民事訴訟法第95條、第78條，裁定如主文
    。
中    華    民    國    97    年    11    月    28    日
                    最高行政法院第五庭
                        審判長法官  劉  鑫  楨
                              法官  林  茂  權
                              法官  黃  淑  玲
                              法官  吳  慧  娟
                              法官  曹  瑞  卿
以  上  正  本  證  明  與  原  本  無  異
中    華    民    國    97    年    11    月    28    日
                              書記官  張  雅  琴


司法院資訊處製作；財團法人民間司法改革基金會備份。
